臺灣高雄地方法院刑事判決　　　　　　 94年度簡上字第554號
上　訴　人　臺灣高雄地方法院檢察署檢察官
被　　　告　辛○○
上列上訴人因被告竊盜案件，不服本院高雄簡易庭94年度簡字第
3358號中華民國94年6 月14日第一審判決（聲請簡易處刑案號：
94年度偵字第9123號），提起上訴並移送併案審理（94偵字第13
205 、第13615 、第18363 、第19034 、第19156 、第20027 、
第23492 、第23884 、第25495 號），本院管轄之第二審合議庭
認不得以簡易判決處刑，改依通常程序為第一審之審判，本院判
決如下：
    主  文
原判決撤銷。
辛○○連續攜帶兇器竊盜，處有期徒刑壹年陸月。
鑰匙壹支、破壞剪貳支、登桿踏釘貳支、Ｔ型扳手壹支、開口扳
手壹支、老虎鉗壹支及工具剪壹支，均沒收。
    事  實
一、辛○○基於意圖為自己不法所有之概括犯意，自民國94年4
    月18日上午某時起至94年11月2 日17時20分許止，分別於如
    附表所示之時間、地點，以如附表所示之犯罪方法，竊取如
    附表所示被害人所有之財物後，於附表所示之查獲時間、地
    點，分別為警查獲。
二、案經高雄縣政府警察局六龜分局報告臺灣高雄地方法院檢察
    署檢察官偵查後聲請逕以簡易判決處刑暨移請併案審理，本
    院合議庭認不得以簡易判決處刑，改依通常程序為第一審審
    理。
    理  由
壹、程序方面：
一、按被告以外之人於審判外之言詞或書面陳述，除法律有規定
    者外，不得作為證據，刑事訴訟法第159 條第1 項定有明文
    。子○○○、甲○○、壬○○、戊○○、丙○○、郭登富、
    癸○○、乙○○、庚○○及丁○○等人於警詢中所為之陳述
    ，對被告而言，亦屬被告以外之人於審判外之陳述，依上揭
    法條規定，原則上亦無證據能力。然被告以外之人於審判外
    之陳述，雖不符前4 條之規定，而經當事人於審判程序同意
    作為證據，法院審酌該言詞陳述或書面陳述作成時之情況，
    認為適當者，亦得為證據。當事人、代理人或辯護人於法院
    調查證據時，明知有第159 條第1 項不得為證據之情形，而
    未於言詞辯論終結前聲明異議者，視為有前項之同意。刑事
    訴訟法第159 條之5 亦定有明文。被告對上開子○○○等人
    於警詢筆錄中所言，均沒有意見，此由本院94年11月25 日
    準備程序已供明在卷等語，且至言詞辯論終結前，就上開子
    ○○○等人於警詢中所為陳述之證據能力亦未聲明異議，而
    上開子○○○等人於警詢中之陳述，亦未經其主張有何非出
    於自由意志之情形，是本件認為容許渠等陳述之證據能力，
    亦無不當，應依刑事訴訟法第159 條之5 之規定，認前開子
    ○○○等人於警詢之指證述均具有證據能力。
二、本案卷內所有之文書，檢察官及被告於本院言詞辯論終結前
    ，均未爭執或聲明異議，該文書雖屬傳聞證據，惟依刑事訴
    訟法第159 條之5 第2 項、第1 項之規定，亦得為證據。
貳、實體部分：
一、訊據被告辛○○坦承有於附表所示之時間、地點竊取該財物
    等情不諱，並為警查獲等不諱，核與各該被害人子○○○等
    人於警訊指述情節相符，復有如附表備註欄所示其他證據足
    資佐證，本件事證明確，被告犯行，足堪認定。
二、核被告上揭所為，就附表編號4 (1)、(2)、5 、6 、7 、9 所
    為竊盜行為，係犯刑法第321 條第1 項第3 款之攜帶兇器竊
    盜既遂罪、附表編號1 、2 、3 、8 、10之竊盜行為，均係
    犯刑法第320 條第1 項普通竊盜既遂罪。又公訴人認被告附
    表2 之竊盜行為係以鐵鎚敲打之方式竊取水車風葉，主要係
    以被告於警詢自白、被害人甲○○及壬○○之供述、贓物認
    領保管單及現場照片5 張為論據。然被告於偵訊及本院審理
    時均否認有使用鐵鎚竊取風車水葉之行為。再者被害人甲○○及壬○○於警詢及偵訊時僅陳稱渠等有水車風葉遭竊之事
    實，其並未證述被告係以鐵鎚敲打之方式竊取等語，又公訴
    人所指之贓物認領保管單及現場照片亦僅被害人甲○○及壬○○有物品遭竊或領回之證據，均無法證明被告以鐵鎚敲打
    之方式竊取上開水車風葉，公訴人認此部分犯行係犯刑法第
    321 條第1 項第3 款攜帶兇器竊盜罪，容有誤會，然因基本
    社會事實同一，本院爰依刑事訴訟法第300 條規定，變更起
    訴法條。被告先後5 次普通竊盜、6 次加重竊盜犯行，時間
    緊接，所犯係犯罪構成要件相同之罪名，既係基於概括犯意
    反覆為之，應依刑法第56條連續犯之規定，論以情節較重之
    攜帶兇器竊盜罪，並加重其刑。另附表編號2 至10之竊盜行
    為雖未據起訴，然該部分與檢察官聲請逕以簡易判決處刑部
    分（94年度偵字第9123號），具有連續犯之裁判上一罪關係
    ，依刑事訴訟法第267 條之規定，應為起訴效力所及，本院
    自應併予審究。
三、被告犯罪事證既已明確，原審予以論罪科刑，固非無見。惟
    原審僅就被告於前揭附表編號1 部分犯行論罪科刑，未論及
    附表編號2 至10部分所載之犯罪事實，尚有未洽，自應由本
    院將原判決撤銷改判。爰審酌被告正值盛年，不思循正當途
    徑賺取財物，竟以上揭手段竊取他人財物，且其行竊次數達
    11次之多，造成被害人之損失頗鉅，惟念其坦承全部犯行，
    所得財物價值非多等一切情狀，量處如主文第2 項所示之刑
    。扣案案之鑰匙1 支、破壞剪2 支、登桿踏釘2 支、Ｔ型扳
    手1 支、開口扳手1 支及老虎鉗1 支等物，為被告所有且係
    供犯罪所用之物，應依刑法第38條第1 項第2 款之規定沒收
    之。又附表編號5 所載之工具剪1 支，雖未扣案，然係被告
    所有供犯竊盜罪所用之物，亦無證據證明已滅失，亦應依刑
    法第38條第1 項第2 款之規定沒收之。
四、按檢察官聲請以簡易判決處刑之案件，經法院認為有第451
    條之1 第4 項但書之情形者，應適用通常訴訟程序審判之，
    刑事訴訟法第452 條定有明文；且對於簡易判決之上訴，準
    用刑事訴訟法第3 編第1 章及第2 章之規定。管轄第2 審之
    地方法院合議庭受理簡易判決上訴案件，應依通常程序審理
    。其認案件有刑事訴訟法第452 條之情形者，應撤銷原判決
    ，逕依通常程序為第一審判決，法院辦理刑事訴訟簡易程序
    案件應行注意事項第14項亦有規定；查本案本院於審判中發
    現被告尚有其他具裁判上一罪即併案部分之犯罪事實，不宜
    量處6 月以下之有期徒刑，足認檢察官之聲請簡易判決處刑
    為不適當，而有刑事訴訟法第451 條之1 第4 項但書第2 款
    之情形，依前揭法律規定，應由本院合議庭逕依通常程序審
    理後，而為第一審之判決，檢察官或被告如不服本判決，仍
    得於法定上訴期間內，向管轄之第2 審法院提起上訴，附此
    敘明。
據上論斷，應依刑事訴訟法第455條之1第 1項、第3項、第452條
、第451條之1第4項但書第2款、第369條第 1項前段、第364條、
第299 條第1 項前段、第300 條，刑法第56條、第321 條第1 項
第3 款、第38條第1 項第2 款，罰金罰鍰提高標準條例第1 條前
段，判決如主文。
本案經檢察官己○○到庭執行職務。
中　　華　　民　　國　　94　　年　　12　　月　　30　　日
                  刑事第七庭   審判長法　官  孫啟強
                                     法  官  蔡川富
                                     法  官  張茹棻
以上正本證明與原本無異。
如不服本判決，應於判決送達後10日內，向本院提出上訴狀。
中　　華　　民　　國　　94　　年　　12　　月　　30　　日
                                     書記官  陳惠玲
附表
┌────┬─────┬──────┬──────┬──────┬──────┐
│編    號│ 犯罪時間 │犯 罪 地 點 │犯 罪 手 法 │所 得 財 物 │備        註│
├────┼─────┼──────┼──────┼──────┼──────┤
│1、94年 │94年4月18 │高雄縣美濃鎮│以持自備鑰匙│車號WJA-466 │1、被告於警 │
│度偵字第│日某時    │祿興里中興路│破壞機車電門│號之輕型機車│   詢、偵查 │
│9123號  │          │上「全家便利│鎖之方式竊取│一輛(已發還)│   中之自白 │
│(本案)  │          │超商」隔壁之│被害人劉李郡│            │2、扣押物品 │
│        │          │網咖店      │娣所有停放於│            │   目錄表   │
│        │          │            │上開地點之機│            │3、車輛失竊 │
│        │          │            │車，並丟棄車│            │   證明單   │
│        │          │            │牌後作代步用│            │4、贓物認領 │
│        │          │            │。於94年4 月│            │   保管單   │
│        │          │            │19日17時於高│            │5、照片4幀  │
│        │          │            │雄縣美濃鎮五│            │6、被害人劉 │
│        │          │            │穀街產業道路│            │   李郡娣於 │
│        │          │            │上為警查獲扣│            │   警詢中之 │
│        │          │            │得鑰匙1 支。│            │   指述     │
│        │          │            │            │            │            │
│        │          │            │            │            │            │
├────┼─────┼──────┼──────┼──────┼──────┤
│2、94年 │94年6月4日│高雄縣美濃鎮│徒手竊取被害│水車風葉計4 │1、被告於警 │
│度偵字第│2時許     │龍東街110號 │人甲○○及馮│個(已發還)  │   詢中自白 │
│13205號 │          │產業道路旁魚│進榮所有之水│            │2、贓物認領 │
│(併案)  │          │池          │車風葉各2 個│            │   保管單   │
│        │          │            │。於94年6 月│            │3、扣押物品 │
│        │          │            │6 日15時30分│            │   目錄表   │
│        │          │            │許為被害人朱│            │4、照片5幀  │
│        │          │            │國元發現報警│            │5、被害人朱 │
│        │          │            │於高雄縣美濃│            │   國元於警 │
│        │          │            │鎮○○街110 │            │   詢、偵訊 │
│        │          │            │號產業道路魚│            │   中之指述 │
│        │          │            │池旁查獲扣得│            │   及被害人 │
│        │          │            │水車風葉4 支│            │   壬○○於 │
│        │          │            │。          │            │   警詢中之 │
│        │          │            │            │            │   指述     │
│        │          │            │            │            │            │
├────┼─────┼──────┼──────┼──────┼──────┤
│3、94年 │94年6月12 │高雄縣美濃鎮│趁無人注意之│現金計新台幣│1、被告於警 │
│度偵字第│日8時許   │永安陸308號 │際，徒手打開│14000 元 (已│   詢之自白 │
│13615號 │          │之「合信興」│抽屜竊取被害│發還)       │2、被害人邱 │
│(併案)  │          │雜貨店內    │人戊○○所有│            │   旭祥於警 │
│        │          │            │之現金計新台│            │   詢及偵訊 │
│        │          │            │幣 14000 元 │            │   中之指述 │
│        │          │            │。於94年6 月│            │3、扣押物品 │
│        │          │            │12日8 時許為│            │   目錄表   │
│        │          │            │被害人戊○○│            │4、贓款認領 │
│        │          │            │發覺制止並報│            │   保管單   │
│        │          │            │警當場查獲扣│            │            │
│        │          │            │得新台幣1400│            │            │
│        │          │            │0 元。      │            │            │
├────┼─────┼──────┼──────┼──────┼──────┤
│4、94年 │(1)94年6月│高雄縣美濃鎮│(1)持其所有 │電線計90公尺│1、被告於警 │
│度偵字第│22日凌晨5 │中山路2段358│之破壞剪剪斷│            │   詢及偵查 │
│19156號 │時許      │號福安國小內│福安國小廚房│            │   中之自白 │
│(併案)  │          │            │外之電線90公│            │2、扣押物品 │
│        │          │            │尺並據為己有│            │   目錄表   │
│        │          │            │。於94年7 月│            │3、照片2幀  │
│        │          │            │9 日0 時30分│            │4、被害人代 │
│        │          │            │許為警於福安│            │   理人呂乙 │
│        │          │            │國小後方產業│            │   立於警詢 │
│        │          │            │道路上盤檢查│            │   中之指述 │
│        │          │            │獲扣得破壞剪│            │            │
│        │          │            │1支。       │            │            │
│        ├─────┼──────┼──────┼──────┼──────┤
│        │(2)94年6月│高雄縣美濃鎮│(2)持其所有 │電線計90公尺│1、被告於警 │
│        │23日凌晨4 │中山路2段358│之破壞剪剪斷│            │   詢及偵查 │
│        │時許      │號福安國小內│福安國小廚房│            │   中之自白 │
│        │          │            │外之電線30公│            │2、扣押物品 │
│        │          │            │尺並據為己有│            │   目錄表   │
│        │          │            │。於94年7 月│            │3、照片2幀  │
│        │          │            │9 日0 時30分│            │4、被害人代 │
│        │          │            │許為警於福安│            │   理人呂乙 │
│        │          │            │國小後方產業│            │   立於警詢 │
│        │          │            │道路上盤檢查│            │   中之指述 │
│        │          │            │獲扣得破壞剪│            │            │
│        │          │            │1支。       │            │            │
├────┼─────┼──────┼──────┼──────┼──────┤
│5、94年 │94年7月23 │高雄縣美濃鎮│持其所有之工│電纜線約10公│1、被告於警 │
│度偵字第│日凌晨6時 │五谷街41號民│具剪至前開地│尺(已發還)  │   詢及偵查 │
│19034號 │許        │宅前        │點竊取臺灣電│            │   中之自白 │
│(併案)  │          │            │力股份有限公│            │2、贓物認領 │
│        │          │            │司所有之電纜│            │   保管單   │
│        │          │            │線。於94 年8│            │3、照片8幀  │
│        │          │            │月1 日經警循│            │4、被害人代 │
│        │          │            │線查獲扣得銅│            │   理人郭登 │
│        │          │            │電線。      │            │   富於警詢 │
│        │          │            │            │            │   中之指述 │
├────┼─────┼──────┼──────┼──────┼──────┤
│6、94年 │94年8月8日│高雄縣美濃鎮│用其所有之登│電纜線3條計5│1、被告於警 │
│度偵字第│凌晨1時許 │福安里旗美商│桿踏釘2 支爬│1 公尺 (已發│   詢及偵查 │
│18363號 │          │工後方堤防旁│上電桿後，再│還)         │   中之自白 │
│(併案)  │          │            │持其所有之破│            │2、扣押物品 │
│        │          │            │壞剪剪下、竊│            │   目錄表   │
│        │          │            │取臺灣電力股│            │3、贓物認領 │
│        │          │            │份有限公司所│            │   保管單   │
│        │          │            │有之電纜線。│            │4、照片4幀  │
│        │          │            │於94年8 月8 │            │5、被害人代 │
│        │          │            │日1 時許於美│            │   理人李榮 │
│        │          │            │濃鎮福安里堤│            │   輝於警詢 │
│        │          │            │防旁為警查獲│            │   中之指述 │
│        │          │            │扣得電線3 │            │            │
│        │          │            │條計51公尺│            │            │
│        │          │            │破壞剪1 支│            │            │
│        │          │            │登桿踏釘2 支│            │            │
│        │          │            │            │            │            │
├────┼─────┼──────┼──────┼──────┼──────┤
│7、94年 │94年8月30 │高雄縣美濃鎮│持其所有之T │高速公路回數│1、被告於警 │
│度偵字第│日23時50分│中興路2段57 │型扳手於前開│票 2 張 (已 │   詢及偵查 │
│20027號 │許        │號騎樓下    │地點破壞被害│發還 )      │   中之自白 │
│(併案)  │          │            │人癸○○所有│            │2、扣押物品 │
│        │          │            │車號VQ-3950 │            │   目錄表   │
│        │          │            │號之自小客車│            │3、贓物認領 │
│        │          │            │左側鑰匙孔、│            │   保管單   │
│        │          │            │並竊取車內之│            │4、照片4幀  │
│        │          │            │高速公路回數│            │5、被害人楊 │
│        │          │            │票。於94年8 │            │   德松於警 │
│        │          │            │月30日23時50│            │   詢中之指 │
│        │          │            │分許為被害人│            │   述       │
│        │          │            │發覺報警當場│            │            │
│        │          │            │查獲扣得T 字│            │            │
│        │          │            │型扳手1 支。│            │            │
├────┼─────┼──────┼──────┼──────┼──────┤
│8、94年 │94年10月11│高雄縣美濃鎮│見被害人侯新│車號ZXM-396 │1、被告於警 │
│度偵字第│日8時許   │中正路二段29│德所有、由吳│號之輕型機車│   詢之自白 │
│23492號 │          │1號處       │添進使用之輕│1台(已發還) │2、扣押物品 │
│(併案)  │          │            │型機車鑰匙未│            │   目錄表   │
│        │          │            │取下，即竊取│            │3、贓物認領 │
│        │          │            │該車得逞，以│            │   保管單   │
│        │          │            │供其代步使用│            │4、照片2幀  │
│        │          │            │。於94年10月│            │5、被害人吳 │
│        │          │            │11日20時20分│            │   添進於警 │
│        │          │            │許在美濃鎮中│            │   詢中之指 │
│        │          │            │正路與成功路│            │   述       │
│        │          │            │前經盤查查獲│            │            │
│        │          │            │扣得上開機車│            │            │
│        │          │            │1台。       │            │            │
├────┼─────┼──────┼──────┼──────┼──────┤
│9、94年 │94年10月4 │高雄縣美濃鎮│竊取被害人曾│鋁製合梯子1 │1、被告於警 │
│度偵字第│日18時許  │永安路282-13│昌榮所有之鋁│具(經 變賣後│   詢之自白 │
│23884號 │          │號處        │製合梯子，並│得利新台幣13│2、被害人曾 │
│(併案)  │          │            │持客觀上足供│0 元)( 發 還│   昌榮於警 │
│        │          │            │為兇器使用之│新台幣70元) │   詢中之指 │
│        │          │            │開口扳手及老│            │   述       │
│        │          │            │虎鉗各1 支，│            │3、扣押物品 │
│        │          │            │拆卸該梯子後│            │   目錄表   │
│        │          │            │變賣作為生活│            │4、贓物認領 │
│        │          │            │費用。於94年│            │   保管單   │
│        │          │            │10 月5日10時│            │5、照片4幀  │
│        │          │            │30 分 許在美│            │            │
│        │          │            │濃鎮○○路28│            │            │
│        │          │            │2- 13 號為警│            │            │
│        │          │            │查獲扣得開│            │            │
│        │          │            │口扳手1 支│            │            │
│        │          │            │老虎鉗1 支  │            │            │
│        │          │            │            │            │            │
│        │          │            │            │            │            │
├────┼─────┼──────┼──────┼──────┼──────┤
│10、94年│94年11月2 │高雄縣旗山鎮│趁四下無人之│現金計新台幣│1、被告於警 │
│度偵字第│日17時20分│旗新街87號  │際，自行開啟│55元(已發還)│   詢及偵查 │
│25495號 │許        │            │該址之鐵欄杆│            │   中之自白 │
│(併案)  │          │            │門，並以不詳│            │2、被害人林 │
│        │          │            │工具打開車號│            │   朝勇於警 │
│        │          │            │YX-7831 號之│            │   詢中之指 │
│        │          │            │自小貨車車門│            │   述       │
│        │          │            │後，即潛入該│            │3、扣押物品 │
│        │          │            │車竊取新台幣│            │   目錄表   │
│        │          │            │55 元。後於9│            │4、贓物認領 │
│        │          │            │4年11月2日17│            │   保管單   │
│        │          │            │時20分許經被│            │5、照片5幀  │
│        │          │            │害人發覺報警│            │            │
│        │          │            │當場查獲扣得│            │            │
│        │          │            │新台幣55元。│            │            │
└────┴─────┴──────┴──────┴──────┴──────┘
附錄法條：
刑法第321條
犯竊盜罪而有左列情形之一者，處 6 月以上、 5 年以下有期徒刑：
一  於夜間侵入住宅或有人居住之建築物、船艦或隱匿其內而犯之者。
二  毀越門扇、牆垣或其他安全設備而犯之者。
三  攜帶兇器而犯之者。
四  結夥三人以上而犯之者。
五  乘火災、水災或其他災害之際而犯之者。
六  在車站或埠頭而犯之者。
前項之未遂犯罰之。
